臺灣新北地方法院刑事裁定
111年度訴字第154號
公  訴  人  臺灣新北地方檢察署檢察官
被      告  陳霆軒





選任辯護人  彭彥植律師
            蕭棋云律師
            廖孟意律師
被告因違反毒品危害防制條例案件，經檢察官提起公訴（111年
度偵字第2575號），本院裁定如下：
    主  文
陳霆軒自民國一百一十一年四月二十六日起延長羈押二月。
    理  由
一、被告因違反毒品危害防制條例案件案件，經檢察官提起公訴
    後，本院認依卷內事證，被告涉犯運輸第二級毒品罪嫌重大
    ，該罪為無期徒刑或10年以上有期徒刑之重罪，並伴隨高度
    逃亡之可能，且被告運輸毒品數量高達2,037公克，數量甚
    多，認有刑事訴訟法第101條第1項第1款、第3款規定之情形
    而於民國111年1月26日裁定羈押在案。
二、羈押被告，偵查中不得逾二月，審判中不得逾三月。但有繼
    續羈押之必要者，得於期間未滿前，經法院依第101條或第1
    01條之1之規定訊問被告後，以裁定延長之；延長羈押期間
    ，偵查中不得逾二月，以延長一次為限。審判中每次不得逾
    二月，如所犯最重本刑為10年以下有期徒刑以下之刑者，第
    一審、第二審以三次為限，第三審以一次為限，刑事訴訟法
    第108條第1項前段、第5項定有明文。
三、本院受理後，分別111年2月23日行準備程序，於3月22日行
    審理程序，並訂5月17日宣判，經本院於4月13日行訊問程序
    ，並聽取被告、辯護人與檢察官之意見後，認被告上揭犯行
    犯罪嫌疑重大，被告固於移審訊問時坦承運輸第二級毒品，
    然於本院準備程序中辯護人辯稱被告主觀認知應為「第四級
    毒品」云云（見訴字卷第65頁），然被告於移審訊問程序時
    稱：當時阿龍在酒店時向伊表示為「第三級毒品」，但伊從
    高鐵從南部拿回來時，已知為第二級毒品等語（見訴字卷第
    24頁），復於審理程序時稱：當時阿龍告知伊為「第四級毒
    品」云云（見訴字卷第111頁），可見被告辯詞前後不一，
    雖經本院當庭勘驗員警查獲被告時之密錄器後，被告於審理
    程序最終表示坦承其主觀知悉運輸為第二級毒品，但仍足認
    被告心存僥倖；再者，被告運輸第二級毒品甲基安非他命毒
    品數量達2,037公克，數量龐大，顯係為販毒集團運輸，被
    告若非集團所信任之人，豈可能運輸如此大量之毒品，然被
    告卻稱不知上游之真實年籍，亦不清楚前來接送或應交付毒
    品之對象，顯有避重就輕之嫌，並增加員警追緝之困難，是
    被告及辯護人固稱被告已坦承犯行，希望能交保等語，然檢
    察官表示被告羈押原因仍存在，請繼續羈押等語（見訴字卷
    第139頁），又本院5月17日宣判後，被告及檢察官仍可上訴
    ，全案尚未確定，為利後續審判及執行，堪認被告前述羈押
    之原因均仍存在；經審酌被告本案犯罪情節、比例原則等情
    ，尚無從以具保替代羈押手段而停止羈押，自仍有繼續羈押
    之必要，爰依刑事訴訟法第101條第1項第1款、第3款規定，
    裁定被告應自111年4月26日起，延長羈押2月。
四、依刑事訴訟法第220條、第108條第1項、第5項，裁定如主文
    。　　
中　　華　　民　　國　　111 　年　　4 　　月　　19　　日
                  刑事第十九庭  審判長法　官  許博然
　　　　　　　　　
　　　　　　　　　                    法  官  王國耀
　　　　　　　　　
　　　　　　　　　                    法  官  洪韻婷
上列正本證明與原本無異。
如不服本裁定，應於裁定送達後五日內敘明抗告理由，向本院提
出抗告狀。
                                      書記官   吳依磷
中　　華　　民　　國　　111 　年　　4 　　月　　19　　日